

## MARCELA ALEJANDRA ROSENBERG GONZÁLEZ INGENIERA COMERCIAL

## **MAGISTER MARKETING DIGITAL**

Celular +56 99 88 66 536 mrosenbergg@fen.uchile.cl



# **EDUCACIÓN**

2019	UNIVERSIDAD DE CHILE	- Facultad de Economía y Negocios - Magíster en Marketing
aprobado con distinción máxima		, 0

2018 UNIVERSIDAD CATOLICA – Facultad de Ingeniería Industrial UC - Diplomado Marketing Digital

2017 UNIVERSIDAD DE CHILE – Facultad de Economía y Negocios - Ingeniería Comercial mención administración aprobado con **distinción** 

### **CURSOS Y CERTIFICACIONES DIGITALES**

001100010	<u> </u>	
Julio 2022	MODYO - Gestión, Programación y Administración de plataforma (201- 202-301-401)	
Enero 2020	UNIVERSIDAD CATOLICA - Herramientas avanzadas de programación en Python para procesamiento de datos	
Enero 2020	UNIVERSIDAD CATOLICA - Herramientas de Programación con Macros en Visual Basic para Excel	
Marzo 2019	BCN School of Business - <b>Trabajo ágil</b> y colaborativo	
Julio 2017	GOOGLE - Google Analytics Academy - Google Analytics for Beginners	
Junio 2017	GOOGLE – Activate IAB Spain – Curso básico de <b>Marketing Digital</b>	
Junio 2017	GOOGLE – Garage Digital – Fundamentos de Marketing Digital	
Nov 2016	Tripolis – Capacitación plataforma de mailing	
Junio 2013	UNIVERSIDAD CATOLICA – Facultad de Ingeniería Industrial UC - Evaluación de decisiones estratégicas	
Junio 2006	DE REMATE .COM – De Remate en vivo – Curso venta en canales digitales	
Enero 2004	UNIVERSIDAD DE CHILE – Facultad de Ingeniería - Curso Biotecnología I	

#### PERFIL PROFESIONAL

Product Owner (PO) usando metodología Agile bajo framework de Scrum en proyectos tanto Web como Apps. Encargada de automatización de reportes y procesamiento de datos para toma de decisiones gerenciales.

Experiencia en ventas desde Chile a USA, México, Argentina, Colombia y Perú en la industria de descanso y farmacéutica. Inglés avanzado técnico escrito, coordinaba con Amazon USA.

Manejo de presupuesto en Marketing desde PYMES hasta grandes empresas con \$250.000.000 mensuales

Pasatiempos: He asesorado a más de 50 empresas, en Ing Industrial en la UC y como Ing Comercial en la Universidad de Chile. Lo que me da una mirada estratégica y enfocada en objetivos, además de la experiencia necesaria para tomar buenas decisiones en el ámbito laboral

Fui administradora de una página con más de 370.000 seguidores, con mayor público en Chile, México y Colombia. Generaba contenido, apoyo y supervisión en wordpress, tareas de analista, periodista, notera, edición de video, fotógrafa, acuerdos comerciales, acciones promocionales,, mailchimp, entre otras tareas.

## **SOFTWARES:**

Marketing: AMAZON Ads, Criteo sponsor product, Amazon, páginas cámara comercio Lima y Buenos Aires, SEM Rush, Google Trends, Google Analytics, Business Facebook, YouTube Analytics, Google AdWords, Google Search Console, Google Firebase

**Procesamiento, automatización y exposición de datos:** Python, cmd, R, Google Looker Studio (Ex Data Studio), SQL Server, Tableau, Excel, Toad, Cloudera, Google Sheets, Qlick View (básico), Microsoft Access (básico)

Edición imágenes, video y 3D: Adobe Photoshop, Camtasia studio, Sony Vegas Studio, Sketchfab, Adobe Illustrator (básico)

Logística y Finanzas:, SAP, QAD, Qbiz, DiCentral, SPS, Amazon central

Mailing: Saleforce, Tripolis, Mailchimp, Icommkt

Página web: Modyo, IBM Portal, Vtex, Dreamweaver, WordPress, Cpanel, Fizzmod. Filezilla

Modelamiento de datos (básico): SPSS, Stata, Vensim

Coordinación y Agile: Jira, Jazz, Slack, Wrike, Microsoft Teams, Microsoft Sharepoint, Google Drive, Google Meet, Microsoft Task Manager

# EXPERIENCIA LABORAL

Oct 2020 – Actualidad Product Owner y Data scientist Senior – Célula Cuenta Digital - BANCO ITAU

Marzo 2022 - Julio 2022 Data Owner Senior - Célula cuenta digital

Owner Senior coordinadora **SEO Digitales** Noviembre 2020 Agosto 2021 Product Owner SEO Growth Marketers Célula inversiones Crédito Liderar equipo de desarrollo App y Web. Asegurar su correcta implementación (SDK en app como fragmento de código en web). Supervisar marcaje y uso de datos vía dashboards automatizados para toma de decisiones. Metodología Agile bajo scrum framework. Como Product Owner generar backlog, historias de usuario, Sprint Planning, participación en Daily, presentación en Sprint Review y Refinamientos. Apoyo a Scrum Master.

Encargada del upper funnel de clientes, con foco principal en mejoras SEO y SEM de itau.cl. Encargada lower funnel en itu.cl Parte del equipo de canales digitales, encargados del share digital. Ayuda a la creación y métricas en campañas digitales de own y paid media, con marketing digital y seguimiento de efectividades.

Proyección anual integrando variables de mercado turbulento y normal. Mejora de métricas y KPI actuales acorde a nuevas tendencias, dashboards de auto consulta cualitativos y cuantitativos, búsqueda de palabras cercanas al cliente. Supervisión de campañas digitales.

### Ago 2018 – Oct 2020 **Digital Specialist** – SODIMAC CHILE

Ago 2019 - Junio 2020 Product Manager Data, Ago 2018- Ago 2019 Product Manager Marketing Data

Uso SQL en R, Toad y Cloudera. Analítica web en Google Analytics, Tag Manager, AdWords, Data Studio, Drive, youtube analytics. Facebook Business. Herramientas Adobe analytics, Audience.

Extracción de data via Supermetrics, SQL, regex, entre otros. Venta de publicidad en red de banners Sodimac. Encargada de generar Data Driven Marketing. Definir e implementar estrategias con KPI's significativos y reportes periódicos con una perspectiva gráfica y/o procesable. Automatización de reportes y alertas. Analizar e informar sobre los clientes, el canal principal y la efectividad de la campaña, para medir el rendimiento y respaldar las decisiones comerciales, analizar mercados de forma cualitativa y cuantitativa, identificando estadísticas claves del mercado, interpretando los resultados y apoyando las áreas de marketing y comercial. Identificar oportunidades de mejora, jerarquizarlas para la toma de decisiones y generar instancias para realizarla. Encargada de subir data de ventas offline impulsada por el canal online.

## Nov 2017 – Ago 2018 **Key Account Manager digital** – LABORATORIOS GARDEN HOUSE

Encargada de la estrategia e implementación de la experiencia de cliente en el ecosistema digital en más de 17 países.

USA - AMAZON - dupliqué sellout 2017 en el primer trimestre del 2018 logrando posicionar el 29% del mix como Amazon prime product. Además de normalización del canal sustentable en largo plazo.

Chile encargada de velar por la publicidad en el canal Digital. La campaña triplica la venta del producto el primer mes

México traspaso de Know How en AMAZON en la implementación del eCommerce en el canal digital abriendo oportunidades, implementación en otras plataformas como Cornershop, partner de Ibushak

Liderar proyectos: CRM a medida acorde a las necesidades de la compañía. Digitalización de productos, marcaje de plataformas web en para Analytics y Business, entre otros proyectos

## Jun 2016 – Jun 2017 **eStore Manager Internacional de ecommerce** – ROSEN S.A.I.C

1 año - Encargada de las páginas de Rosen Latinoamérica: Argentina, Colombia y Perú.

Página: Ingreso de información y fotos de productos a página web, supervisión de stock en sistema, ingreso de precios en SAP, QA de modificaciones en página, integración de métodos de pagos como Payme, Visa y Decidir

Contenido: Videoconferencias de coordinación y asistencia continua a países, coordinación regional de contenido, asimilación de tendencias de marketing en países y propuesta de homologación a Chile

Redes Sociales: Creación, planificación y monitoreo de campañas y contenido de redes sociales como Twitter y Facebook. Supervisar contenido patrocinado. Community manager.

Cybers Days: Elección estratégica de mix productos y categorías en cada país. Coordinación con cámaras de comercio. Proyección logística, supervisión de proyección de stock y mix de descuentos para eventos. Coordinadora y supervisora de Venta Telefónica

Atención al cliente: Manejo de crisis, post venta, ingreso, activación y monitoreo de cupones, códigos y descuentos. Manejo de devoluciones, informar al cliente de políticas y condiciones, solicitar notas de crédito, monitoreo del caso, reversas en transbank Análisis: Monitoreo de KPI en Google Analytics y Google AdWords. Análisis de datos y propuestas de oportunidades de mejora.

Jun 2014 – Sep 2015 Gerenta de Marketing y TI – SMART TRADE LOGISTICS, FORWARDER

1 año 4 meses – Proyecto página web, catálogo online, sistema de tracking, campañas de marketing, mailing, venta telefónica, generación de contenido y supervisión de material POP y merchandising en ferias. Manejo de RRHH, contratación, evaluación y desvinculación de personal. Coordinar el trabajo constante en equipos de trabajo interdisciplinarios entre programadores y diseñadores gráficos. Creación y mejora de modelos de datos (Registro de información). Creación y evaluación de campañas digitales, mailing, anuncios de Facebook, Google AdWords y Analytics. Testear software. Mantención de páginas web. Entrega de reportes y reuniones semanales con gerencia.

\_\_\_\_\_\_

### **EXPERIENCIAS NO PROFESIONALES**

Ayudante universitario – Experiencia total 2 años 2 meses - Metodología aprendizaje vinculado con el medio hacia PYMES

May 2015 - Dic 2015 **Ayudante Magister de Marketing** - UNIVERSIDAD DE CHILE

Mar 2015 - Jun 2015

Jun 2014 - Jul 2015 **Ayudante de competencias de emprendimiento** – UNIVERSIDAD CATÓLICA **Ayudante Gestión Estratégica de Operaciones** – UNIVERSIDAD DE CHILE

1 año 2 meses - Modelamiento algoritmo de variables y flujos

Jul 2013 – Dic 2013 Analista de Planificación y Control – ABASTIBLE

5 meses – Práctica profesional–Uso de SAP, corrección manual de errores de ingreso para su posterior análisis y proyección lineal simple en Excel. Reporte de errores mayores, reuniones con superiores.

Nov 2008 – Mar 2009 **Procurador Junior** - RUBIO & GONZÁLEZ. ESTUDIO JURIDICO

6 meses – Reemplazo - Apoyo trámites legales: Juzgados, SII, archivero, notarias, conservador entre otros.

Dic 2006 – Mar 2007 Analista Contable Junior - ACEG AUDITORES Y CONSULTORES

Por obra - Excel en Access. Identificación de errores contables y reporte. Conteo de Inventario, documentación física.

Vendedora Integral - Experiencia total 3 años 5 meses

2012 Calvin Klein 2011 NINTENDO (Juegos de Video Chile) 2008 Oriflame 2006 NeverLag Computación

### OTRAS EXPERIENCIAS

2014 Jump UC - Concurso de innovación Universidad Católica – Cuartos de Final 2002 – 2005 Ayudante de laboratorio química y biología – Instituto Sagrado Corazón